【裁判字號】    92,易,643
【裁判日期】    920728
【裁判案由】    竊盜
【裁判全文】
臺灣彰化地方法院刑事判決                          九十二年度易字第六四三號
    公  訴  人  臺灣彰化地方法院檢察署檢察官
    被      告  乙○○
右列被告因竊盜案件，經檢察官聲請簡易判決處刑（九十一年度偵字第八○三九號）
及移
    主  文
乙○○連續竊盜，處有期徒刑肆月，如易科罰金，以佰元折算壹日。
    事  實
一、乙○○意圖為自己不法之所有，並基於概括犯意，先於：(1)九十一年八月二十三
    日七時許，在彰化縣埔鹽鄉○○路旁之工寮，竊取庚○○所有之農用耕耘機一部
    ︵該耕耘機係蔡尚志借予陳永錠使用），得手後於九十一年九月間，在彰化縣埔
    心鄉衛生署立彰化醫院前，以新台幣六千元售予戊○○（所涉贓物罪嫌，另由檢
    察官偵辦中）。嗣於九十二年一月二十二日十五時許，庚○○至戊○○位於彰化
    縣溪湖鎮○○路六七號住處購買耕耘機時，發現其所有前開失竊之耕耘機，而報
    警查獲。(2)九十一年十月二十四日二十二時許，乙○○在彰化縣永靖鄉○○村○○路永靖高工前，竊取丙○○所有之車號ＫＭＱ─四九六號重型機車，得手後供
    己騎用。嗣於九十一年十一月十三日二十一時許，為警在彰化縣溪湖鎮○○里○
    地街夜市前發現乙○○正欲騎乘開車時而當場查獲，並扣得上開機車（已發還）
    及機車鑰匙一支。
二、案經彰化縣警察局溪湖分局報請臺灣彰化地方法院檢察署檢察官偵查起訴暨移送
    併案審理。
    理  由
一、訊據被告乙○○固坦承於右開時、地，發動前開機車引擎經警查獲之事實不諱，
    惟矢口否認涉有竊盜犯行，辯稱：伊於查獲當日十四時許，在友人戊○○位於溪
    湖鎮住處前，向綽號老哥之甲○○借得該車，伊未竊取該車；伊未竊取耕耘機，
    並未將之轉售戊○○云云。經查：
  (1)上開機車係丙○○所有，於九十一年十月二十四日二十二時許，在彰化縣永靖鄉
    ○○村○○路永靖高工前遭竊，業據被害人丙○○於審理時指述甚詳，並有贓物
    認領保管單、車輛竊盜車牌失竊資料個別報表─查詢車輛認可資料、機車照片一
    張在卷可稽，則上開機車確係失竊要屬無疑。被告於警訊、偵查中供稱：伊向綽
    號「香哥」、「老哥」借得前開機車，於審理供稱係向甲○○（已去世）借得機
    車云云，然證人即查獲本案之警員丁○○於審理時證稱：「我與同事問他這車是
    贓車，你不知道嗎？他說是向朋友戊○○借的，我們與他去找戊○○，戊○○說
    未借車給被告，被告後來又說是跟戊○○的朋友借的」等語，而證人戊○○於審
    理時證稱不認識「香哥」、「老哥」、甲○○等語，足見被告所辯與前述所供已
    有矛盾，顯係臨訟卸責之詞。
  (2)證人丁○○復證稱：「被告伊被查獲就說是向老曾借的，就是戊○○」、「︵被
    告有無牽錯機車之可能？）不可能，因為查獲時，我們問他你是跟朋友借這一款
    式的機車嗎？他說是，我們在現場未發現同款式的機車」，亦證被告於審理供稱
    參以被告於九十二年七月二日審理時辯稱牽錯機車云云，要屬無稽。此外，復有
    機車鑰匙一支扣案可資佐證。被告所辯，不足採信。
  (3)前揭耕耘機係菜志尚所有，於九十一年八月二十三日七時許，在彰化縣埔鹽鄉○○路旁之工寮失竊，業據證人庚○○、陳永錠於警訊時證述在卷，而證人戊○○
    於審理時結證稱前揭耕耘機係被告於九十一年九月間，在彰化縣埔心鄉衛生署立
    彰化醫院前，以六千元出售等語在卷，戊○○既與被告並無怨隙，應無涉詞誣陷
    之理，被告竊取耕耘機犯行，堪以認定。
二、核被告所為，係犯刑法第三百二十條第一項之普通竊盜罪。公訴人雖未敘及被告
    所為事實欄(1)之竊盜犯行，然上開被告竊盜犯行，與公訴人起訴書所載被告所犯
    事實欄(2)之竊盜一次之犯行間，有連續犯之裁判上一罪關係，為起訴效力所及，
    本院自應併予審判，附此敘明。再被告先後二次竊盜犯行，時間緊接，犯罪基本
    構成要件相同，顯係基於概括之犯意反覆為之，為連續犯，應依連續犯之規定，
    論以一罪，並加重其刑。爰審酌被告犯罪之動機、目的、手段，其不思循正途獲
    取所需並輕忽他人財產法益，且事後極力狡飾卸責，不思反省，惟犯罪所生危害
    非鉅等一切情狀，量處如主文所示之刑，並諭知易科罰金之折算標準，以示懲儆
    。扣案之機車鑰匙一支，被告堅稱係甲○○所交付，並無證據證明係被告所有，
    爰不宣高沒收。
據上論斷，應依刑事訴訟法第四百五十二條、第二百九十九條第一項前段，刑法第三
百二十條第一項、第四十一條第一項前段、第五十六條，罰金罰鍰提高標準條例第一
條前段、第二條，判決如主文。
本案經檢察官己○○到庭執行職務。
中      華      民      國    九十二    年      七      月  二十八    日
                                臺灣彰化地方法院刑事第一庭
                                  法      官  宋  恭  良
右正本證明與原本無異。
如不服本判決，應於判決送達後十日內向本院提出上訴狀( 須附繕本 )。
告訴人或被害人對於判決如有不服具備理由請求檢察官上訴者，其上訴期間之計算係
以檢察官收受判決正本之日期為準。
                                  法院書記官  劉  玫  金
中      華      民      國    九十二    年      七      月      三十    日
刑法第三百二十條第一項。
意圖為自己或第三人不法之所有，而竊取他人之動產者，為竊盜罪，處五年以下有期
徒刑、拘役或五百元以下罰金。
意圖為自己或第三人不法利益，而竊佔他人之不動產者，依前項之規定處斷。
前二項之未遂犯罰之。


司法院資訊處製作；財團法人民間司法改革基金會備份。
